臺灣臺東地方法院刑事判決
110年度易字第208號
公  訴  人  臺灣臺東地方檢察署檢察官
被      告  林嘉順



上列被告因妨害公務案件，經檢察官提起公訴（110年度偵字第2
999號）後，於本院審理程序進行中，被告先就被訴事實為有罪
之陳述，經檢察官聲請改依協商程序而為判決，本院裁定進行協
商程序，判決如下：
    主  文
林嘉順犯侮辱公務員罪，累犯，處拘役肆拾伍日，如易科罰金，
以新臺幣壹仟元折算壹日。
    犯罪事實及理由
一、本件犯罪事實及證據，除證據名稱欄編號2第3列之「受容人
    」應更正為「收容人」、證據部分應補充被告林嘉順於本院
    審理時之自白者外，餘均同於檢察官起訴書之記載，茲均引
    用之（如附件）。
二、本件經檢察官與被告於審判外達成協商之合意且被告已認罪
    ，其合意內容如主文所示。經查，上開協商合意並無刑事訴
    訟法第455條之4第1項所列情形之一，檢察官聲請改依協商
    程序而為判決，本院爰不經言詞辯論，於協商合意範圍內為
    協商判決，合予敘明。
三、應適用之法條：刑事訴訟法第455條之2第1項、第455條之4
    第2項、第455條之8、第454條第2項(依刑事裁判簡化原則，
    僅記載程序條文)。
四、附記事項：
　㈠本件被告行為後刑法第140條第1項業於民國111年1月12日修
    正公布施行，並自同年月14日起生效，修正前刑法第140條
    第1項規定：「於公務員依法執行職務時，當場侮辱或對於
    其依法執行之職務公然侮辱者，處6月以下有期徒刑、拘役
    或3千元以下罰金」，修正後刑法第140條第1項則規定：「
    於公務員依法執行職務時，當場侮辱或對於其依法執行之職
    務公然侮辱者，處1年以下有期徒刑、拘役或10萬元以下罰
    金」，經比較新舊法之結果，修正後刑法第140條第1項規定
    並未更動侮辱公務員罪之構成要件及得科處之法定刑種，僅
    將有期徒刑及罰金刑上限提高，是修正後新法並未較有利於
    被告，依刑法第2條第1項前段之規定，應適用被告行為時即
    修正前刑法第140條第1項規定。
　㈡被告有如附件犯罪事實欄所載之前案科刑及執行紀錄，於108
    年4月7日執行完畢，此有臺灣高等法院被告前案紀錄表附卷
    可參，其於該徒刑執行完畢後，5年以內故意再犯本件有期
    徒刑以上之罪，為累犯，且本件並無司法院大法官釋字第77
    5號解釋所示罪刑不相當之情形，認檢察官與被告協商之結
    果適用刑法第47條累犯加重之規定並無不當，附此敘明。
五、本判決除有刑事訴訟法第455條之4第1項第1款、第2款、第4
    款、第6款、第7款所定情形之一，或違反同條第2項之規定
    者外，檢察官與被告均不得上訴。
六、如有前項得上訴之情形，得自收受判決送達之日起20日內，
    向本院提出上訴書狀，上訴於第二審法院。
七、本案經檢察官莊琇棋提起公訴，檢察官林靖蓉到庭執行職務
    。
中　　華　　民　　國　　111 　年　　3 　　月　　31　　日
                    刑事第三庭  法  官  朱貴蘭
上正本係照原本作成。
本件不得上訴。但有刑事訴訟法第455條之4第1項第1款、第2款
、第4款、第6款、第7款所定情形，或協商判決違反同條第2項之
規定者，應於收受送達後20日內向本院提出上訴書狀，並應敘述
具體理由；如未敘述上訴理由者，應於上訴期間屆滿後20日內向
本院補提理由書（均須按他造當事人之人數附繕本）「切勿逕送
上級法院」。
中　　華　　民　　國　　111 　年　　3 　　月　　31　　日
                                書記官  邱仲騏
附錄論罪科刑法條： 
修正前中華民國刑法第140條
於公務員依法執行職務時，當場侮辱或對於其依法執行之職務公
然侮辱者，處6月以下有期徒刑、拘役或3千元以下罰金。
對於公署公然侮辱者亦同。
附件：
臺灣臺東地方檢察署檢察官起訴書
                                     110年度偵字第2999號
　　被　　　告　林嘉順　
上列被告因妨害公務案件，已經偵查終結，認應提起公訴，茲將
犯罪事實及證據並所犯法條分敘如下：
　　　　犯罪事實
一、林嘉順前因施用毒品案件，經臺灣新北地方法院（下稱新北
    地院）以105年度易字第509號判決判處有期徒刑6月、6月，
    應執行有期徒刑9月，上訴後，經臺灣高等法院以105年度上
    易字第1805號判決駁回上訴確定；再因施用毒品案件，經新
    北地院以105年度易字第621號判決判處有期徒刑6月、4月，
    應執行有期徒刑8月確定；復因施用毒品案件，經新北地院
    以105年度審易字第2946號判決判處有期徒刑7月確定；又因
    施用毒品案件，經新北地院以106年度審簡字第136號判決判
    處有期徒刑6月確定。上開案件經新北地院以106年度聲字第
    1934號裁定應執行有期徒刑2年1月確定，於民國108年4月7
    日執行完畢。
二、詎其仍不知悔改，於110年7月間，係法務部矯正署泰源技能
    訓練所（下稱泰源技訓所）之受刑人，其明知廖億霖為泰源
    技訓所之監所管理員，係依法執行職務之公務員，竟基於侮
    辱公務員之犯意，於110年7月2日15時7分許，在泰源技訓所
    義二舍11房內，以「幹你娘機掰、幹你娘老雞掰」等語辱罵
    廖億霖（涉嫌公然侮辱罪嫌部分，未據告訴），以此方式對
    依法執行職務之公務員當場侮辱。　　　　
三、案經法務部矯正署泰源技能訓練所函送偵辦。
　　　　證據並所犯法條
一、證據清單及待證事實：
編號 證據名稱 待證事實 1 被告林嘉順於偵查中之供述 被告口出「幹你娘機掰、幹你娘老雞掰」等語之事實。 2 泰源技訓所在監或出監受刑人資料表、受刑人懲罰報告表、受容人自白悔過書、戒護科報告、本署檢察官勘驗筆錄各1份、收容人訪談紀錄2份、收容人戒護事件採證相片2張、監視器錄影畫面擷圖照片5張、監視器錄影畫面光碟1片 全部犯罪事實。 
二、核被告所為，係犯刑法第140條第1項之侮辱公務員罪嫌。再
    被告曾受有期徒刑之執行完畢，此有刑案資料查註紀錄表可
    參，其於5年以內故意再犯本案有期徒刑以上之罪，為累犯
    ，請依司法院釋字第775號解釋意旨裁量是否加重最低本刑
    。
三、依刑事訴訟法第251條第1項提起公訴。
　　此　致
臺灣臺東地方法院
中　　華　　民　　國　 110　　年　　10　　月　　28　　日
　　　　　　　　　　　　　　　檢　察　官　莊琇棋
本件正本證明與原本無異
中　　華　　民　　國　 110　　年　　11　　月　　8 　　日
        　　　　　　　　　　　書  記  官  張秀凰
附錄本案所犯法條全文
中華民國刑法第140條
於公務員依法執行職務時，當場侮辱或對於其依法執行之職務公
然侮辱者，處 6 月以下有期徒刑、拘役或 3 千元以下罰金。
對於公署公然侮辱者，亦同。